臺灣南投地方法院民事裁定
110年度家繼訴字第36號
原      告  李滉鐸  

訴訟代理人  蘇靜怡律師
上列原告李滉鐸與李姈姈、黃淑美、李傑誠等人間請求分割遺產
等事件，本院裁定如下：
    主    文
原告應於收受本裁定之日起七日內，補繳裁判費新臺幣捌萬貳仟
肆佰拾貳元，逾期未補繳，即駁回原告之訴。
    理    由
一、按訴訟標的之價額，由法院核定。核定訴訟標的之價額，以
    起訴時之交易價額為準；無交易價額者，以原告就訴訟標的
    所有之利益為準。以一訴主張數項標的者，其訴訟標的之價
    額合併計算之。但所主張之數項標的互相競合或應為選擇者
    ，其訴訟標的價額，應依其中價額最高者定之，民事訴訟法
    第77條之1第1項、第2項、第77條之2第1項分別有明文。上
    開規定，依家事事件法第51條規定，於家事訴訟事件準用之
    。
二、經查：
　㈠本件原告起訴請求分割遺產事件，原暫列訴訟標的價額為新
    臺幣（下同）500萬元，雖業已繳納裁判費5萬0500元，惟據
    原告於民國110年8月31日民事起訴狀及111年1月11日民事陳
    報狀所載，其訴之聲明為：⒈被告李姈姈應返還62萬元，及
    自起訴狀繕本送達翌日起至清償日止按年息百分之5計算之
    利息予被繼承人羅婯瑜全體繼承人公同共有。⒉被告黃淑美
    應返還3萬元，及自起訴狀繕本送達翌日起至清償日止按年
    息百分之5計算之利息予被繼承人羅婯瑜全體繼承人公同共
    有。⒊被告黃淑美應返還7萬元，及自民事陳報狀繕本送達翌
    日起至清償日止按年息百分之5計算之利息予原告及被告李
    傑誠公同共有。⒋被告李傑誠應塗銷如附表一編號1、2、3所
    示土地、建物於110年6月24日之繼承登記。⒌被繼承人羅婯
    瑜所遺如起訴狀附表之應繼遺產，由原告與被告李傑誠按起
    訴狀附表「調整後分割方法」欄所示予以分割，並未繳納完
    足之裁判費。
　㈡而查，原告訴之聲明第1、2、3、5項請求，係以一訴合併請
    求返還借款、返還租金及分割遺產等，該訴訟標的雖不同，
    然自經濟上觀之，其訴訟目的一致（均係為分割被繼承人羅
    婯瑜之遺產），不超出終局標的範圍，則按原告目前主張被
    繼承人羅婯瑜所遺之遺產及其價額應詳如附表二所載，合計
    為730萬2646元。另就原告訴之聲明第4項請求為如附表一編
    號1、2、3所示房地係其借名登記予李青融，後再借名登記
    予李鴻州，因李鴻州死亡而由被繼承人羅婯瑜繼承，請求被
    告李傑誠應塗銷上開不動產之繼承登記，並返還予原告；原
    告起訴亦主張其與被繼承人羅婯瑜（含再轉繼承自李鴻州部
    分），尚有消費寄託一般民事法律關係，故各請求返還消費
    寄託物，經核均與上開分割遺產之訴訟標的，非屬互為競合
    或應為選擇者，且經濟目的亦非一致，其價額自應合併計算
    ，而其等價額如附表一所載，合計為1008萬5337元。從而，
    原告因本件請求所受利益之客觀價額應為1373萬6860元（計
    算式：【730萬2646元】×1/2+1008萬5337元=1373萬6860元
    ），則本件訴訟標的價額核定為1373萬6860元，應徵第一審
    裁判費13萬2912元，扣除原告已繳納之裁判費5萬0500元，
    尚應補繳8萬2412元，茲依家事事件法第51條準用民事訴訟
    法第249條第1項但書之規定，限原告於本裁定送達後5日內
    補繳，逾期不繳，即駁回其訴，特此裁定。
中　　華　　民　　國　　111 　年　　1 　　月　　24　　日
                        臺灣南投地方法院家事法庭
                              法　官  吳昆璋     　　   　　
以上正本係照原本作成。
如不服本裁定關於核定訴訟標的價額部分，應於送達後10日內向
本院提出抗告狀，並繳納抗告費新臺幣1,000元；其餘關於命補
繳裁判費用部分，不得抗告。　　
中　　華　　民　　國　　111 　年　　1 　　月　　24　　日
                              書記官  洪正昌



附表一：
編號 種類 遺產名稱 權利範圍   價      額  （新臺幣）   備 註 1 土地 南投縣○○市○○○段000○00地號 500之40 69萬2222元  2 土地 南投縣○○市○○○段000○00地號 全部 154萬4400元  3 房屋 南投縣○○市○○○段0000○號（門牌號碼：南投縣○○市○○路000巷00號） 全部 57萬4400元  4 存款 元大銀行草屯分行 (帳號：0000000000000)  429萬2368元 再轉繼承自李鴻州 5 存款 第一銀行南投分行 (帳號：00000000000)  238元 美金8.26元 6 存款 第一銀行南投分行 (帳號：00000000000)  19萬3600元 被繼承人羅婯瑜為原告保管之消費寄託物 7 股票 鴻海2489股  20萬1111元 再轉繼承自李鴻州 8 股票 精英1000股  1萬7300元 再轉繼承自李鴻州 9 股票 友訊3萬1000股  56萬7300元 再轉繼承自李鴻州 10 股票 鴻準1萬5000股  76萬9500元 再轉繼承自李鴻州 11 股票 宏達電1萬5000股  43萬0500元 再轉繼承自李鴻州 12 股票 亞太電3萬6048股  35萬9398元 再轉繼承自李鴻州 13 股票 山林水1萬股  44萬3000元 再轉繼承自李鴻州 合                                      計    1008萬5337元  



附表二：原告主張被繼承人羅婯瑜之遺產範圍
編號 種類 遺產名稱 權利範圍   價      額  （新臺幣）   備 註 　 1 房屋 南投縣○○市○○路○段000號 全部 1萬3700元  2 存款 第一銀行南投分行 (帳號：00000000000)  8萬7406元 再轉繼承自李鴻州 3 存款 第一銀行南投分行 (帳號：00000000000)  74萬4988元 再轉繼承自李鴻州 4 存款 中國信託銀行南投分行 (帳號：000000000000)  3555元 再轉繼承自李鴻州 5 存款 彰化銀行光復分行 (帳號：00000000000000)  2256元 再轉繼承自李鴻州 6 存款 永豐銀行雙園分行 (帳號：000000000000)  4243元 再轉繼承自李鴻州 7 存款 台北富邦銀行雙園分行 (帳號：000000000000)  1352元 再轉繼承自李鴻州 8 存款 第一銀行南投分行 (帳號：00000000000)  147萬1794元 （計算式：166萬5394元-19萬3600元＝147萬1794元） ☑原告主張應加計被告李傑誠盜領之142萬元  9 存款 板橋光復橋郵局 (帳號：00000000000000)  2980元 再轉繼承自李鴻州 10 存款 南投三和郵局 (帳號：0000000000000000 )  540元 再轉繼承自李鴻州 11 存款 台北東園郵局 (帳號：000000000000000)  16元 再轉繼承自李鴻州 12 存款 南投中山街郵局 (帳號：00000000000000)  816元 ☑原告主張應加計被告李傑誠盜領之57萬8000元  13 其他 被告李傑誠之特種贈與  225萬1000元  14 其他 被繼承人羅婯瑜對被告李姈姈之借款債權  62萬元  15 其他 被繼承人羅婯瑜對被告黃淑美之租金不當得利請求權  3萬元 109年5月至109年10月22日止之租金 16 其他 被繼承人羅婯瑜對被告黃淑美之租金不當得利請求權  7萬元 109年11月起至110年12月止之租金 合                                      計    730萬2646元